臺灣彰化地方法院民事判決
111年度勞訴字第6號
原      告  廖杏雨  
被      告  宜新實業股份有限公司

兼  法  定  
代  理  人  邱倉沛  
被      告  謝旻修  
追加被告    郭家奇  
共      同
訴訟代理人  陳盈光律師
複代理人    柯忠佑律師
上列當事人間請求損害賠償事件，本院於民國111年7月5日言詞
辯論終結，判決如下：
    主  文
原告之訴及假執行之聲請均駁回。
訴訟費用由原告負擔。
    事實及理由
壹、程序事項（本件所有被告下合稱被告，單指一人則逕稱其姓
    名）：
    按訴狀送達後，原告不得將原訴變更或追加他訴；但請求之
    基礎事實同一者，不在此限，民事訴訟法第255條第1項第2
    款定有明文。復按民事訴訟法第255條第1項第2款之規定，
    因可利用原訴訟資料，除有礙於對造防禦權之行使外，得適
    用於當事人之變更或追加（最高法院106年度第13次民事庭
    會議決議要旨參照）。本件原告起訴原以宜新實業股份有限
    公司（下稱宜新公司）、甲○○與丙○○為被告；另原告於訴訟
    繫屬中復追加乙○○為被告。經核其追加乙○○為共同被告所請
    求之基礎事實，與起訴主張之基礎事實，均係本於原告指述
    其任職於宜新公司期間遭法定代理人及主管侵權事實，二者
    基礎事實為同一；且追加被告後均可利用現有之訴訟資料，
    而無礙於被告防禦權之行使，核與上開規定相符。是原告追
    加被告請求，依上開規定，應予准許。
貳、兩造陳述：
  一、原告主張：
　  ㈠伊於民國107年7月進入宜新公司上班，擔任副領班職務，
      工作至108年10月21日離職，每月工資約為4萬元。
　  ㈡伊於任職期間，被告有下列侵權行為：
　　  ⒈伊所擔任副領班之工作內容，就是叫人做事。因現場機
        台聲音比較大，伊叫人做事時，用筆不小心碰觸到女員
        工肚子，女員工就告伊性騷擾。公司認為伊用筆請員工
        做事情不合適，嗣進行3天性騷擾宣導。後來法定代理
        人甲○○召開性別平等委員會（下稱性平會），甲○○表示
        用筆碰觸到身體不算性騷擾。　  
　　  ⒉訴外人劉瑞豐與伊為同一班的領班，劉瑞豐的一支吸絲
        槍被廠長乙○○藏起來，並被告知找不到要賠新臺幣（下
        同）5,000元。劉瑞豐因而生氣，於110年10月12日破壞
        伊所保管之置物櫃，造成員工群情激憤，劉瑞豐事後被
        罰。　　
　　  ⒊因前揭原因，宜新公司於108年10月16日將伊副領班工作
        調整成專案人員，現場主管丙○○於108年10月19日告知
        要強制離職，伊則於108年10月21日辦理離職。
　　  ⒋甲○○、丙○○、乙○○都是宜新公司的員工或主管，因其執
        行職務侵害伊之權益，所以依據侵權行為向宜新公司請
        求。
　  ㈢110年6月起，伊身體開始有多處抓痕，皮膚無緣無故碰觸
      會出現紅疹。
　  ㈣被告主觀上有故意、過失，造成伊生命、身體、財產與名
      譽各項權利損害，爰依侵權行為法律關係，請求損害賠償
      80萬元等語。
　  ㈤並聲明：1.被告應給付原告80萬元。2.願供擔保，請准宣
      告假執行。
  二、被告辯稱：
　  ㈠原告於107年6月19日起任職於宜新公司，工作至108年10月
      18日，並於同月21日辦理離職。原告係出於自由意志終止
      與宜新公司之勞動契約，伊並未強迫原告離職。
　  ㈡檢視原告主張，均僅空言伊對原告有侵權之事實，即認定
      伊有故意過失，並未提出任何證據以佐證其主張為真實等
      語。
　  ㈢並聲明：1.原告之訴駁回。2.如受不利之判決，願供擔保
      請准宣告免為假執行。
參、不爭執事項（本院卷第139頁，並依本判決論述方式修正之
    ）：
　一、原告107年6月19日受僱於宜新公司，擔任副領班工作。於
      108年10月21日辦理離職。
　二、離職前6個月平均工資為4萬元。
肆、本院之判斷：
　一、按因故意或過失，不法侵害他人之權利者，負損害賠償責
      任，民法第184條第1項前段定有明文。又按侵權行為損害
      賠償責任，須行為人因故意過失不法侵害他人權利，亦即
      行為人須具備可歸責性、違法性，並不法行為與損害間有
      相當因果關係，始能成立，且主張侵權行為損害賠償請求
      權之人，對於侵權行為之成立要件應負舉證責任（最高法
      院100年度台上字第328號判決、98年度台上字第1452號判
      決要旨參照）。復按當事人主張有利於己之事實者，就其
      事實有舉證之責任，民事訴訟法第277條前段亦有明定。
      職是民事訴訟如係由原告主張權利者，應先由原告負舉證
      之責，若原告先不能舉證，以證實自己主張之事實為真實
      ，則被告就其抗辯事實即令不能舉證，或其所舉證據尚有
      疵累，亦應駁回原告之請求（最高法院110年台上字第109
      6號判決要旨參照）。準此，本件原告主張被告前揭行為
      侵害伊生命、身體、財產與名譽權，既為被告所否認，自
      應由原告就前揭有利於己之要件事實，負舉證之責。
　二、經查原告固主張：丙○○於108年10月19日告知要強制離職
      云云，惟核諸原告於108年10月19日通訊軟體對話中曾表
      示：伊現在狀況根本不適合上班，也怕處事會過於極端，
      還請見諒等語，復參以原告於離職申請書上所記載離職原
      因為：領班事務還未能熟稔等語，有通訊軟體對話紀錄及
      離職申請書附卷可稽（本院卷第19頁、第95頁）；對此原
      告亦自承：這個訊息是伊發的，離職申請書是伊寫的等語
      （本院卷第87頁），復參以迄言詞辯論終結前，原告並無
      提出其他確切事證以實其說，則原告前揭所謂遭強制離職
      云云，難認可採。
　三、復查原告主張遭女員工指控性騷擾乙節，姑不論此事是否
      為真，原告均未具體陳明，被告因此所為性騷擾宣導、召
      開性平會有何違背法令，或侵害原告權利可言。況原告已
      自承：甲○○召開性平會，其表示用筆碰觸到身體不算性騷
      擾等語，則甲○○既然於會議中明確表示原告沒有性騷擾之
      行為，更難謂有何侵害原告權利之情事。
　四、又原告所指吸絲槍糾紛導致員工群情激憤乙節，檢視原告
      所陳，無非係劉瑞豐與乙○○間之紛爭，然此究竟與原告離
      職有何關連，如何侵害原告權利、與原告損害間有何相當
      因果關係，原告均未舉證以實其說，難認原告主張被告侵
      權行為可採。
　五、另原告主張：110年6月起，伊身體開始有多處抓痕，皮膚
      無緣無故碰觸會出現紅疹云云，並提出診斷書與相片為據
      。惟檢視原告所提出診斷書之開立時間，為111年6月20日
      （本院卷第125頁）；所提出相片之拍攝時間，據原告所
      稱約為110年9月至111年間（本院卷第127頁）；經核前揭
      事證與原告108年10月離職之時，已相距約2年至3年之久
      ；縱或以原告所自述罹病時間點110年6月回推，距原告離
      職時，亦已逾1年半期間；復參以原告所罹前揭疾患原因
      係屬多端，原告並未提出其他可信事證相佐，難認原告所
      罹疾患與其前揭所指侵權事實有相當因果關係。
　六、綜上，原告並未舉證證明被告確有侵權行為；亦未舉證被
      告行為侵害原告權利（責任成立因果關係），並因此導致
      原告損害（責任範圍因果關係），揆諸前開說明，難認原
      告之主張為有理由。
伍、綜上所述，原告依民法第184條規定，請求被告應給付原告80萬元，為無理由，應予駁回。
陸、又原告之訴既經駁回，其所為假執行之聲請即失所附麗，爰併予駁回。
柒、本件事證已臻明確，兩造其餘攻擊防禦方法及證據，經核與
    判決結果不生影響，爰不予調查及一一論列，併此敘明。  
捌、據上論結，本件原告之訴為無理由，依勞動事件法第15條、民事訴訟法第78條，判決如主文。 
中　　華　　民　　國　　111 　年　　7 　　月　　22　　日
                  勞動法庭    法　官  徐沛然
以上正本係照原本作成。
如對判決上訴，應於判決送達後20日內向本院提出上訴狀。如委
任律師提起上訴者，應一併繳納上訴審裁判費。　　　　　
中　　華　　民　　國　　111 　年　　7 　　月　　22　　日
                              書記官  游峻弦